【裁判字號】    89,交易,86
【裁判日期】    890726
【裁判案由】    過失傷害
【裁判全文】
臺灣板橋地方法院刑事判決                          八十九年度交易字第八六號
    公  訴  人  臺灣板橋地方法院檢察署檢察官
    被      告  甲○○
右列被告因過失傷害案件，經檢察官提起公訴（八十九年度偵字第四八一號），本院
判決如左：
    主  文
甲○○因過失傷害人，處拘役伍拾日，如易科罰金，以佰元折算壹日。緩刑貳年。
    事  實
一、甲○○於民國八十八年五月七日凌晨一時四十分許，駕駛車號Ｑ七－六三三七號
    自用小客車，沿國道第三高速公路由台北縣中和市往桃園市方向行駛，應注意汽
    車行駛高速公路，遇有大雨，致能見度甚低時，其時速應低於四十公里或暫停路
    肩，及汽車在行駛途中，因機件故障或其他緊急情況無法繼續行駛時，若汽車無
    法滑離車道，應顯示閃光警示燈，並在故障車輛後方五十至一百公尺處設置車輛
    故障標識警示之，且當時係雨天之夜晚，該路段夜間無照明、為直路、快車道、
    濕潤、無缺陷、無障礙物之國道公路，並無不能注意之情事，竟見雨勢甚大，且
    能見度甚低，仍疏未注意將時速降至四十公里以下，並以約九十公里之時速行駛
    ，導致行駛至南下五十三公里十七公尺處時，因雨勢很大並積水，車子失控打滑
    ，撞擊路邊護欄，再反彈逆向停在中間偏外側之第二、三車道，其見汽車無法發
    動，而無法滑離車道時，亦疏未注意未在故障車輛後方五十至一百公尺處設置車
    輛故障標示警示之，而僅下車揮手警示其他車輛，適有乙○○駕駛車號ＫＥ－九
    七一號營業貨櫃曳引車行經該路段，亦疏未注意將車速降至四十公里以下，仍以
    七十公里之時速行駛，並因甲○○未為上開警示措施，致乙○○見甲○○之汽車
    逆向停在前方，閃煞不及，而撞擊甲○○之汽車，導致乙○○因此受有胸挫傷之
    傷害。甲○○則於警方到現場處理時，在犯罪未發覺前向警方自首，而接受裁判
    。
二、案經被害人乙○○訴請台灣板橋地方法院檢察署檢察官偵查起訴。
    理  由
一、訊據被告甲○○坦承於右揭時地，因汽車打滑撞到護欄，電瓶飛出去，無法將汽
    車駛離車道，而其未放置故障標誌，僅下車擋車，後告訴人乙○○所駕駛之車輛
    與之相撞發生車禍之事實，核與告訴人乙○○於警訊、偵查及本院審理時所述情
    節大致相符，並有道路交通事故調查報告表一份及診斷證明書一紙附卷可佐。二
    、被告雖否認有何過失傷害之犯行，辯稱：因電瓶飛出去，其無法打方向燈，並
    因後面之車輛一直過來，故下去擋車，來不及組裝故障標誌云云。惟按汽車行駛
    高速公路，應依速限標誌指示，但遇有大雨，致能見度甚低時，其時速應低於四
    十公里或暫停路肩；又汽車在行駛途中，因機件故障或其他緊急情況無法繼續行
    駛時，應須滑離車道，在路肩上停車待援，若無法滑離車道時，應顯示閃光警示
    燈，並在故障車輛後方五十至一百公尺處設置車輛故障標識警示之，高速公路交
    通管制規則第五條第一項、第十四條第一、二項分別定有明文。被告駕駛汽車自
    應注意遵守前開規定，而車禍發生當時係雨天之夜晚，該路段夜間無照明、為直
    路、快車道、濕潤、無缺陷、無障礙物之國道公路，為上開道路交通事故調查報
    告表所載，是並無不能注意之情事。且觀諸被告於警訊中供稱：當時係下大雨，
    其時速約九十公里；告訴人於警訊中陳稱：係下大雨，時速約七十公里；告訴人
    並於本院訊問時陳稱：可見度大概十公尺到十五公尺左右；被告則供稱：視線有
    比較差等語，足見當時高速公路該路段已因下大雨，致能見度甚低，被告、告訴
    人即應將時速降至四十公里以下，竟均疏未注意，將時速降至四十公里以下，致
    使被告車輛打滑失控撞擊護欄，逆向停在車道上後，被告又疏未注意於車後設置
    車輛故障標識警示其他車輛，導致告訴人見被告汽車停在前方時，已閃煞不及而
    發生車輛，並因之受傷，被告就本件事故之發生即有過失。而台灣省台北縣區車
    輛行車事故鑑定委員會亦認被告、告訴人行駛高速公路遇大雨，其時速均未減速
    至四十公里以下為肇事原因，有該委員會八十九年五月十二日八九北行字第０六
    七二號函一份附卷可稽。又被告行為與告訴人因車禍受傷間確有相當之因果關係
    ，自應負過失傷害罪責。是本件事證明確，被告犯行堪以認定。
二、核被告所為，係犯刑法第二百八十四條第一項前段之過失傷害罪。又被告肇事後
    於犯罪未發覺前，在警方至現場處理時，坦承為肇事者，而向有偵查權限之警方
    自首而受裁判，有內政部警政署國道公路警察局第六警察隊八十九年三月七日
    公警國六刑字第三０五二號函一份在卷可參，符合刑法第六十二條前段規定，應
    依法減輕其刑。爰審酌被告過失之程度，本件車禍發生告訴人亦與有過失、告訴
    人所受之傷害、被告業與告訴人達成和解，有告訴人所提之陳報狀一份附卷可稽
    等一切情狀，量處如主文所示之刑，並諭知易科罰金之折算標準，以示懲儆。末
    查被告前未曾受有期徒刑以上刑之宣告，有台灣高等法院檢察署刑案紀錄簡覆表
    一份附卷足憑，因短於思慮致觸犯本案犯行，經此次起訴審判後，當能知所警惕
    ，信無再犯之虞，本院認為前開宣告之刑，以暫不執行為適當，爰宣告緩刑二年
    ，以啟自新。
三、被告經合法傳喚，無正當理由不到庭，因本院認為應科拘役之案件，爰不待其陳
    述逕行判決。
據上論斷，應依刑事訴訟法第二百九十九條第一項前段、第三百零六條，刑法第二百
八十四條第一項前段、第六十二條前段、第四十一條、第七十四條第一款，罰金罰鍰
提高標準條例第一條前段、第二條，判決如主文。
本案經檢察官鄭嘉欣到庭執行職務。
中      華      民      國    八十九    年      七      月    二十六    日
                                臺灣板橋地方法院交通法庭
                                    法  官  李世華
右正本證明與原本無異。
如不服本判決，應於判決送達後十日內，向本院提出上訴狀。
                                    書記官  卓聖智
中      華      民      國    八十九    年      七      月    二十九    日
附錄論罪科刑法條：
刑法第二百八十四條
因過失傷害人者，處六月以下有期徒刑、拘役或五百元以下罰金。致重傷者，處一年
以下有期徒刑、拘役或五百元下罰金。
從事業務之人，因業務上之過失傷害人者，處一年以下有期徒刑、拘役或一千元以下
罰金。致重傷者，處三年以下有期徒刑、拘役或二千元以下罰金。


司法院資訊處製作；財團法人民間司法改革基金會備份。
